臺灣高等法院臺中分院刑事判決　　　　　　　　　九十一年度上易字第一二七七號
　　上　訴　人
　　即　被　告　乙○○
　　選任辯護人　吳雪如
　　　　　　　　陳怡成
右上訴人因竊盜案件，不服臺灣台中地方法院九十一年度易字第二一０號中華民國九
十一年六月三日第一審判決（起訴案號：臺灣台中地方法院檢察署九十年度偵字第二
一四０九號），提起上訴，本院判決如左：
      主  文
原判決撤銷。
乙○○毀越安全設備竊盜，累犯，處有期徒刑捌月。
      事  實
一、乙○○於民國八十五年間，因犯竊盜等案件，經臺灣臺中地方法院以八十五年度
    訴字第五七三號判決判處有期徒刑一年六月，刑前強制工作三年確定，於八十九
    年八月六日執行完畢，不知悔改，復意圖為自己不法之所有，於九十年十一月二
    十八日凌晨一時四十分許，將所騎機車停在台中縣沙鹿鎮○○路二四三號前，再
    徒步至晉文路二四五號陳金井之前棟住處，以不詳之方法拉開該棟住處一樓房間
    紗窗上之木條，破壞紗窗後，再推開窗戶，探手入內將丙○○放置在該窗戶旁邊
    鞋櫃上之皮包取出，竊取該皮包中所放錢包內之現金新台幣（下同）三千四百餘
    元後，該錢包經其再放回鞋櫃上面，皮包則被棄置在該棟住處門外之木椅上，乙○○於得手後即先將所竊得之贓款放在其機車之置物箱內，於同日二時十分許，
    再至晉文路二四五號陳金井之後棟住處，以不詳之方法拉扯撕裂紗窗上之紗網，
   （毀損部分未據告訴）住在晉文路二四五號前棟住處二樓之甲○○聽到撕裂紗窗
    之異聲，探頭查看，發覺乙○○正在破壞紗窗，立即下樓走到乙○○背後，乙○○尚未及著手行竊，經甲○○出聲質問，即轉身欲逃離，當場為甲○○逮捕，並
    報警處理，嗣乙○○為警帶走之後，丙○○等人始發覺皮包被棄置在門外木椅上
    ，及錢包內之現金被竊。
二、案經台中縣警察局清水分局報請臺灣臺中地方法院檢察署檢察官偵查起訴。
    理  由
一、訊據上訴人即被告乙○○矢口否認前揭犯行，辯稱案發當時，伊係到案發地點小
    解，並未行竊云云。惟查：
（一）右揭事實，業據證人甲○○於警訊、偵查、原審、及本院調查中指證歷歷，（
      偵查卷第十三、十四頁，第三十三頁；原審卷第五十二、五十三頁，第一０二
      至一０四頁；本院卷第三十五至三十八頁），並據證人丙○○、陳金井分別於
      警訊、偵查或原審調查中指陳在卷，（偵查卷第十二頁、第三十三頁；原審卷
      第八十五頁、第一０四頁），核與證人即案發後據報至現場處理之員警王福裕
      於原審調查中所證情節相符，（原審卷第三十二頁、第八十五、八十六頁），
      另有現場照片及現場略圖附卷可參，（偵查卷第十五、十六頁；原審卷第三十
      七至四十頁，第八十九至九十一頁），被害人上開遭撕毀之紗窗，其裝置原即
      不甚牢固，亦據原審法院至現場履勘綦詳，有勘驗筆錄在卷可稽，（原審卷第
      八十五頁）。
（二）被告於原審雖辯稱被查獲之現金係其主動自其機車之置物箱拿出來給警察
      看的，不是贓款云云，並提出其存摺影本及統一發票各一件為證。惟依該存摺
      所示，固足證明被告於九十年十一月二十六日及二十七日曾自其帳戶內各提領
      一萬元及三千元，及依該統一發票所示，充其量亦只能證明九十年十一月二十
      六日曾有三千元機車修理費之支出，均不足資以認定案發後自其機車置物箱內
      取出之現金六千餘元，即係其於九十年十一月二十六日及二十七日自其帳戶所
      提領之該一萬三千元之剩餘款，且自其機車置物箱所取出之該筆現金經清點結
      果，有千元鈔三張、五百元鈔二張，百元鈔二十二張、五十元硬幣二枚、十元
      硬幣四十二枚、五元硬幣六枚、一元硬幣八枚，共計六千七百五十八元，參以
      被害人丙○○於警訊時亦經供明其所失竊之現金約三千四百元，包括新版千元
      鈔二張、舊版五百元鈔一張、百元鈔七張、硬幣二百餘元等情，（偵查卷第十
      一、十二頁），上開存摺影本及統一發票益難資為有利於被告之認定。
（三）證人甲○○於警訊時證陳其聽到異聲打開窗簾查看時，看到被告正在破壞其姊
      丙○○房間之紗窗，（偵查卷第十三頁），於原審調查中證陳其聽到撕裂紗窗
      的聲音才警覺到，而探頭往外查看，其想可能是被告先偷其姐姐的東西放回機
      車後後才又回來偷第二次，第二次是其媽媽的房間，（原審卷第五十三頁、第
      一０二頁），又證陳：「照片第二張中間的地方是我媽媽跟我姐姐住的地方。
      我姐姐住屏東潮州那裡。」（原審卷第一０二頁），被害人陳金井即甲○○之
      父親則指稱白色紗窗該房間（指被甲○○看到被告正在破壞紗窗之該房間）是
      其妻所住，（原審卷第一０四頁），甲○○前後所證及其與陳金井所證彼等似
      有出入，惟於本院調查中，業據證人甲○○到庭陳明被告竊取上開皮包之房間
      ，係其二哥所睡之房間，其發現被告正在破壞紗窗之該房間，係其媽媽所睡之
      房間，其姊丙○○尚未出嫁前，係使用其二哥所睡該房間，案發當日其二姊係
      自屏東潮州回娘家，將皮包放在其二哥該房間外走道窗戶旁之鞋櫃上被竊，當
      晚其二姊則與其母親同睡在其母親之房間等情綦詳，（本院卷第三十五至三十
      七頁），尚難謂證人甲○○及被害人陳金井所證有何不實。
（四）另參以被告於警訊時供稱案發當時，其係從台中市要返回沙鹿鎮○○路四八六
      號住處，（偵查卷第十一頁），於偵查中供稱其欲回星河路住處，不用經過案
      發地點之晉文路，伊是去看山云云，（偵查卷第二十七頁），於原審調查中則
      供稱案發當天其只是經過那裡（指案發地點）要下去小解，伊當天回家會經過
      該條路云云，（原審卷第二十一頁），又供稱其係住在沙鹿鎮○○路，案發當
      晚伊係騎機車要出來散心，伊會騎到案發現場那裡，是因為該條道路是新開的
      路，伊想到處看看，那時因尿急，慮及在大路旁邊小解難看，才將機車停在大
      路旁，走到案發之地點小解云云，（原審卷第七十九頁），所供反覆不一，自
      相矛盾，益見其所辯不實，難以令人置信。
（五）本件業據原審法院至現場履勘甚詳，辯護人聲請本院再至現場履勘，核無再行
      履勘之必要。被告所辯，無非飾卸之詞，不足採信，事證明確，前揭犯行，堪
      以認定。
二、按「被告於夜間以手伸入其鄰居住宅前方之窗門，從窗內竊取衣服多件，其竊盜
    之手段，雖已越進窗門，使他人窗門安全之設備，失其防閑之效用，但其身體既
    未侵入住宅，自僅合於刑法第三百二十一條第一項第二款所定之加重情形」，最
    高法院三十三年上字第一五０四號判例意旨足資參照。核被告乙○○所為，係犯
    刑法第三百二十一條第一項第二款毀越安全設備之加重竊盜罪。查被告於民國八
    十五年間曾因竊盜等案件，經臺灣臺中地方法院判處有期徒刑一年六月，刑前強
    制工作三年確定，於八十九年八月六日執行完畢，有台灣台中地方法院檢察署刑
    案資料查註紀錄表、及臺灣高等法院被告全國前案紀錄表附卷可稽，於執行完畢
    後未滿五年再犯本件有期徒刑以上刑之罪，應論以累犯，並依法加重其刑。
三、原審對被告論罪科刑，固非無見，惟查關於被告撕毀前揭陳金井後棟住處房間紗
    窗一節，固據證人甲○○於警訊時指稱其看到被告正在破壞其姊丙○○房間之紗
    窗，且往內查看，並似乎拿房內東西云云，（偵查卷第十三頁）；於偵查中指稱
    其看到被告站在其姊房間之窗外撕紗窗，並朝裡面探頭，而且手也在動，已在著
    手竊盜云云，（偵查卷第三十三頁），依其前後所證情節，被告在撕毀其姊丙○○房間之紗窗時，是否已著手竊盜，似未盡明確，嗣於本院調查中經對該證人再
    訊以被告在撕紗窗當時，其有無看到被告之手伸進窗內拿東西？已據該證人證稱
    當時其看到被告正在破壞紗窗，因天色黑暗，只知道被告在撕紗窗等語至詳，（
    本院卷第三十七頁），當時天色既黑暗，證人甲○○又係於發現被告時即自樓上
    趕下來潛行至被告背後，謂其當時確已看清被告係將手伸進窗內拿東西無誤，恐
    未必然，當以該證人於本院調查中所證較符真實，關於被告此部分之行為，既僅
    止於撕毀紗窗，尚未著手竊盜，自無竊盜未遂可言，此外亦無其他積極證據足認
    被告確有此部分之竊盜犯行，原審就此部分併論被告以竊盜未遂，即有未洽，被
    告上訴意旨併否認此部分之竊盜犯行，據以指摘原判決不當，非全無理由，本院
    應將原判決撤銷改判。爰審酌被告前因竊盜等案件被判處有期徒刑一年六月，刑
    前強制工作三年確定，業經執行完畢，猶不知悔改，即又再犯本件竊盜犯行，且
    犯罪後猶飾詞卸責，顯無悔意，及其犯罪之動機、目的、手段、所生之危害等一
    切情狀，量處有期徒刑八月。至公訴人以被告因犯竊盜罪經強制工作執行完畢後
    ，又再犯竊盜罪，足見被告具有犯罪習慣，請求諭知被告應於刑之執行前令入勞
    動處所強制工作，惟被告於八十五年六月二十二日起至八十九年八月七日執行完
    畢出監後，於九十年十一月二十八日始再為本件竊盜犯行，尚難即此認定被告有
    犯罪之習慣，爰不予諭知令入勞動處所強制工作，併此敘明。
四、據上論斷，應依刑事訴訟法第三百六十九條第一項前段、第三百六十四條、第二
    百九十九條第一項前段，刑法第三百二十一條第一項第二款、第四十七條，判決
    如主文。
本案經檢察官丁○○到庭執行職務。
中        華  　    民        國  九 十 一  年     九     月    五 　   日
                                  臺灣高等法院臺中分院刑事第十庭
                                        審判長法  官　林　照　明
                                         法　官　王　    銘
                                              法　官　蔡　名　曜
右正本證明與原本無異。
不得上訴。
                                              書記官    錫  彬
中        華  　    民        國  九 十 一  年     九     月    六 　   日
                                                                        Ｋ
